臺灣高等法院臺中分院刑事判決　　　　95年度上訴字第1525號
上　訴　人
即　被　告　丙○○
　　　　　　　　　　現所在不.
上列上訴人因違反台灣地區與大陸地區人民關係條例等案件，不
服臺灣臺中地方法院94年度訴字第3138號中華民國95年6月6日第
一審判決（起訴案號：臺灣臺中地方法院檢察署94年度偵字第
5449號），提起上訴，本院判決如下：
    主  文
原判決撤銷。
丙○○共同違反不得使大陸地區人民非法進入臺灣地區之規定，
處有期徒刑陸月，減為有期徒刑月，如易科罰金，以銀元佰
元即新台幣玖佰元折算壹日。
    事實及理由
一、本案經本院審理結果，認第一審判決認定之事實、理由及論
    罪並無不當，並引用第一審判決書記載之事實、理由、證據
    及論罪等記載（如附件）。
二、被告丙○○上訴意旨，仍以其在原審相同理由，否認犯罪，
    指摘原判決不當，固非可取。而且，原審對被告丙○○論罪
    科刑，本非無見，惟為紀念解除戒嚴20週年，予罪犯更新向
    善之機，所制定之中華民國96年罪犯減刑條例業於96年7月
    16日生效實施，被告犯罪時間在中華民國96年4月24日以前
    ，所犯為修正前臺灣地區與大陸地區人民關係條例第79條第
    1項之罪及刑法第216條、第214條之行使使公務員登載不實
    文書罪（二者有牽連關係），而宣告之有期徒刑未逾1年6
    月，合於減刑條件，原審未及適用，容有未合。惟原審判決
    既未及適用中華民國96年罪犯減刑條例，仍應由本院予以撤
    銷改判。爰審酌被告前無任何犯罪紀錄，素行良好，有臺灣
    臺中地方法院檢察署刑案資料查註紀錄表、臺灣高等法院被
    告前案紀錄表可按，其利用本身係大陸地區人民之身分，仲
    介二岸人民假結婚，犯罪之動機、目的係在使大陸地區人民
    以非法之方式入境臺灣地區，危害臺灣地區之居住秩序，且
    以假結婚方式來臺之手段，破壞婚姻制度，並危害戶政機關
    對戶籍管理及警察單位對大陸地區人民進入臺灣地區保證事
    務查核之正確性，所為誠屬可議；幸經查獲之假結婚人數只
    有一對，且大陸女子楊紅妹已於92年11月24日離境，所生損
    害非鉅；但被告始終砌詞否認，未能坦承犯行，犯後態度非
    佳；再考之被告係高中畢業，嫁入臺灣後，為家庭主婦，與
    同案被告乙○○育有七歲女兒，現在大陸居住等一切情狀，
    量處如主文第2項所示之刑，並依中華民國96年罪犯減刑條
    例規定減其刑期二分之一後，諭知易科罰金之折算標準，以
    示懲儆。
三、又，被告丙○○行為後，刑法及刑法施行法業於94年2月2日
    總統令公布修正，於95年7月1日施行（下稱新刑法，修正前
    刑法下稱舊刑法），參酌最高法院95年5月23日日刑事庭第8
    次會議決議，新刑法第二條第一項之規定，係規範行為後法
    律變更所生新舊法律比較適用之準據法，於新刑法施行後，
    應適用新刑法第二條第一項之規定，為「從舊從輕」之比較
    。另於比較時應就罪刑有關之共犯、未遂犯、想像競合犯、
    牽連犯、連續犯、結合犯，以及累犯加重、自首減輕暨其他
    法定加減原因（如身分加減）與加減比例等一切情形，本於
    統一性及整體性原則，綜其全部罪刑之結果而為比較。本案
    經綜合比較後，其法定罰金刑、連續犯、牽連犯、易科罰金
    部分，均以修正前之規定較有利於被告，依新刑法第2條第1
    項前段規定，自應適用最有利於被告之舊刑法（即適用結果
    與原審所適用之刑法並無不同），併此敘明。
四、又被告丙○○受合法傳喚，無正當理由不到庭，爰不待其陳
    述，逕行判決如前。
據上論斷，應依刑事訴訟法第373條、第371條、第369條第1項前
段、第364條、第299條第1項前段，修正前臺灣地區與大陸地區
人民關係條例第79條第1項，刑法第11條前段、第2條第1項前段
、第28條、第216條、第214條、（修正前）第55條後段、（修正
前）第41條第1項前段，罰金罰鍰提高標準條例第1條前段、（修
正前）第2條第1項前段，中華民國96年罪犯減刑條例第2條第1項
第3款、第7條，判決如主文。
本案經檢察官甲○○到庭執行職務。
中　　華　　民　　國　　96　　年　　10　　月　　12　　日
            刑事第八庭  審判長法  官  羅  得  村
                              法  官  張  靜  琪
                              法  官  陳  宏  卿
上列正本證明與原本無異。
如不服本判決應於收受送達後十日內向本院提出上訴書狀，其未
敘述上訴之理由者並得於提起上訴後十日內向本院補提理由書（
均須按他造當事人之人數附繕本）。
                              書記官  柯  孟  伶
中　　華　　民　　國　　96　　年　　10　　月　　12　　日
